【裁判字號】    89,易,4280
【裁判日期】    891221
【裁判案由】    毒品危害防制條例
【裁判全文】
臺灣高雄地方法院刑事判決                        八十九年度易字第四二八號
    公  訴  人  臺灣高雄地方法院檢察署檢察官
    被      告  甲○○
右列被告因毒品危害防制條例案件，經檢察官提起公訴（八十九年度毒偵字第五七八
一號），本院判決如左：
    主  文
甲○○連續施用第二級毒品，累犯，處有期徒刑伍月。如易科罰金，以參佰元折算壹
日。
    事  實
一、甲○○曾於民國八十五年間，因違反麻醉藥品管理條例案件，經法院判處有期徒
    刑五月，並於八十五年八月二十八日易科罰金執行完畢，又於八十七年間因施用
    毒品案件，經本院以八十七年度毒聲字第八九號裁定送觀察勒戒後，認有繼續施
    用毒品之傾向，再經本院以八十七年度毒聲字第四六四號裁定送強制戒治，並於
    八十七年十一月十七日以八十七年度毒聲字第三七六○號裁定停止戒治，所餘期
    間付保護管束，嗣因被告於保護管束期間違反保護管束應遵守事項情節重大，經
    本院於八十八年四月十三日以八十八年度毒聲字第二九八一號裁定撤銷停止戒治
    ，再入戒治處所施以強制戒治，而於八十九年一月十九日強制戒治期滿，由臺灣
    高雄地方法院檢察署檢察官於八十九年二月二日以八十九年度戒毒偵字第一三○
    號不起訴處分確定。詎其猶不思悔改，明知安非他命係第二級毒品，復基於施用
    第二級毒品之概括犯意，先後於八十九年四月間某日、同年五月二十一日上午某
    時，分別在高雄縣鳳山市誠義里黃埔二村東二巷七五號住處、高雄縣鳳山市某地
    友人住處等地，以將第二級毒品安非他命置放於燈泡上燒烤產生煙霧，再予吸食
    之方式，施用第二級毒品安非他命各一次，嗣於八十九年五月二十二日中午十二
    時十分許，因經警通知前往高雄縣警察局鳳山分局採尿送驗，而查悉上情。
二、案經高雄縣警察局移送臺灣高雄地方法院檢察署檢察官偵查起訴。
    理  由
一、右揭事實，業據被告甲○○於本院審理時坦承不諱（見本院八十九年十二月七日
    審判筆錄），且被告為警查獲時所採取之尿液，經送請長榮管理學院檢驗結果，
    甲基安非他命呈陽性反應，有該院八十九年六月五日編號ＫＡ0000000號
    陽性報告一紙附卷可查，足徵被告上開自白核與事實相符，自堪信為真實。而被
    告於八十七年間因施用毒品案件，經本院以八十七年度毒聲字第八九號裁定送觀
    察勒戒後，認有繼續施用毒品之傾向，再經本院以八十七年度毒聲字第四六四號
    裁定送強制戒治，並於八十七年十一月十七日以八十七年度毒聲字第三七六○號
    裁定停止戒治，所餘期間付保護管束，嗣因被告於保護管束期間違反保護管束應
    遵守事項情節重大，經本院於八十八年四月十三日以八十八年度毒聲字第二九八
    一號裁定撤銷停止戒治，再入戒治處所施以強制戒治，而於八十九年一月十九日
    強制戒治期滿，由臺灣高雄地方法院檢察署檢察官於八十九年二月二日以八十九
    年度戒毒偵字第一三○號不起訴處分確定，有臺灣高等法院被告全國前案紀錄表
    及臺灣高雄地方法院檢察署刑案資料查註紀錄表各一件附卷可按，並有該不起訴
    處分書一件在卷可查，足徵被告係於五年內再犯毒品危害防制第十條之罪。本件
    事證明確，被告上開犯行洵堪認定。
二、查安非他命係毒品危害防制條例第二條第二項所稱之第二級毒品，不得持有、施
    用，被告竟持之以施用，核其所為，係犯毒品危害防制條例第十條第二項之施用
    第二級毒品罪。其先後二次施用犯行，時間緊接、手法及罪名均同，顯係基於概
    括犯意而為之，為連續犯，應論以一罪。其先後二次持有安非他命，亦係基於概
    括之犯意，本應以連續持有論，惟其持有後，進而施用，其持有行為應被其施用
    之行為所吸收，不另論罪。又被告曾於八十五年間，因違反麻醉藥品管理條例案
    件，經法院判處有期徒刑五月，並於八十五年八月二十八日易科罰金執行完畢，
    有本院被告院內索引紀錄表、臺灣高等法院被告全國前案紀錄表及臺灣高雄地方
    法院檢察署刑案資料查註紀錄表各一件附卷可稽，其於五年之內，再犯本件最重
    本刑為有期徒刑以上之罪，為累犯，應依刑法第四十七條之規定加重其刑。審酌
    被告前已曾因違反麻醉藥品管理條例案件，經法院判處罪刑，竟於執行完畢後，
    再犯而經觀察勒戒、強制戒治後又再犯相同罪行，顯見意志甚為不堅，惟其犯罪
    係戕害自身，尚未害及他人及犯罪後坦承犯行態度尚佳等一切情狀，量處如主文
    所示之刑，並諭知易科罰金之折算標準。
三、又公訴人於起訴之犯罪事實雖未敘及被告於八十九年四月間某日施用第二級毒品
    安非他命一次之犯行，惟此部分與前開公訴人起訴有罪部分，具有連續犯之裁判
    上一罪關係，為起訴效力所及，本院自得併予審理。
據上論斷，應依刑事訴訟法第二百九十九條第一項前段，毒品危害防制條例第十條第
二項、第二十三條第二項，刑法第十一條前段、第五十六條、第四十七條、第四十一
條，罰金罰鍰提高標準條例第二條，判決如主文。
中      華      民      國      八十九    年    十二    月    二十一    日
                                  臺灣高雄地方法院刑事庭
                                      法  官  李麗珠
右正本證明與原本無異。
如不服本判決，應於判決送達後十日內，向本院提出上訴狀。
                                      書記官    陳掌珠
中     華     民       國      八十九    年     十二    月     二十二   日
附錄本案判決論罪科刑法條：
毒品危害防制條例第十條第二項：
施用第二級毒品者，處三年以下有期徒刑。


司法院資訊處製作；財團法人民間司法改革基金會備份。
